# 有限合伙投资

提问人：chenxin101155 时间：2022-06-20 12:44:44
求助陈版主：
A和B出资设立有限合伙C（设立C目的就是投资D），B为普通合伙人而且为管理者，持有有限合伙C1%的股份。有限合伙C设立的目的就是投资D公司（ 1 ）有限合伙C存续期为 5 年，到期可延长。
（ 2 ）有限合伙C只有 1 名普通合伙人和 1 名有限合伙人
（ 3 ）有限合伙C投资D公司4.01%的股份。未经合伙人同意，不得从事其他业务。
问题：
1 ：公司B判断有限合伙C不纳入合并范围，列示为以公允价值计量且其变动计入当期损益的金融资产，报表科目反映在“其他非流动金融资产”。每期期末是否需要按公允价值进行计量？B公司每期收取的管理费流入营业收入是否合理？
2 ：有限合同C是否属于投资性主体？
3 ：有限合伙C公司对于对D公司的投资如何列示？列入其他权益工具投资是否合理？

回答人：chenyiwei
1 、对B（GP）而言，列示为以公允价值计量且其变动计入当期损益的金融资产，报表科目反映在“其他非流动金融资产”。每期期末需要按公允价值进行计量，B公司每期收取的管理费计入营业收入（管理费收入的确认遵循收入准则而不是金融工具准则）。
2 、虽然只有一个被投资项目和一个有限合伙人，但C合伙企业也可以认为是投资性主体。
3 、C对D的投资应作为以公允价值计量且其变动计入损益的金融资产，列报为其他非流动金融资产。不因指定为其他权益工具投资。

提问人：zwrsd 时间：2022-07-21 17:55:22
那么A是否应将合伙企业C纳入合并范围？

回答人：chenyiwei
A是代理人，不可能控制C。不应将C纳入A的合并报表范围。